臺灣高雄地方法院刑事判決
111年度審交訴字第88號
公  訴  人  臺灣高雄地方檢察署檢察官
被      告  宋雲榮


上列被告因過失致死案件，經檢察官提起公訴（111年度調偵字
第251號、111年度調偵字第266號），被告於準備程序中對被訴
事實為有罪之陳述，經本院合議庭裁定由受命法官獨任進行簡式
審判程序，判決如下：
    主  文
宋雲榮犯過失致人於死罪，處有期徒刑肆月，如易科罰金，以新
臺幣壹仟元折算壹日。
    事  實
一、宋雲榮考領有普通小型車駕照，其於民國110年3月27日10時
    15分許，駕駛車牌號碼000-0000號自用小貨車，沿高雄市苓
    雅區正言路由北往南方向行駛，行至正言路與建國一路交岔
    口欲左轉建國一路時，本應注意車前狀況，並隨時採取必要
    之安全措施，而當時天候晴，日間自然光線，柏油路面、路
    面乾燥、無缺陷、無障礙物，視距良好，並無不能注意之情
    事，竟疏於注意及此，適有丁進福亦疏未注意行人不得在道
    路上阻礙交通，竟在該建國一路車道上拾撿其駕駛之車牌號
    碼000-0000號自用小貨車車上所掉落之物品，致宋雲榮駕駛
    之車輛不慎撞擊到丁進福，丁進福因而受有頭部外傷併後枕
    顱骨骨折、雙側蜘蛛膜下出血、雙側腦膜下出血及腦疝脫等
    傷害，經送醫後，仍因傷重不治而於110年3月29日15時25分
    許因中樞神經衰竭死亡。嗣宋雲榮於肇事後，報案人或勤務
    中心轉來資料未報明肇事人姓名，處理人員前往現場處理時
    ，承認其為肇事人，並進而接受裁判，始悉上情。
二、案經丁進福之子丁介明訴由高雄市政府警察局苓雅分局報告
    臺灣高雄地方檢察署檢察官偵查起訴。
    理  由
壹、程序部分
    本件被告宋雲榮所犯係死刑、無期徒刑、最輕本刑為3年以
    上有期徒刑以外之罪，其於準備程序中就被訴事實為有罪之
    陳述，經告知簡式審判程序之旨，並聽取當事人之意見後，
    本院合議庭認無不得或不宜改依簡式審判程序之情形，爰依
    刑事訴訟法第273條之1第1項、第284條之1之規定，裁定本
    件由受命法官獨任進行簡式審判程序。又本件卷內之證據資
    料，依刑事訴訟法第273條之2之規定，簡式審判程序之證據
    調查，不受刑事訴訟法第159條第1項、第161條之2、第161
    條之3、第163條之1及第164條至第170條規定之限制，均合
    先敘明。
貳、實體部分
一、認定事實所憑之證據及理由
　㈠上揭事實，業據被告於警詢、偵訊及本院審理時均坦承不諱
    ，並有道路交通事故現場圖、道路交通事故調查報告表㈠、㈡
    -1、交通事故談話紀錄表、現場照片、高雄市政府交通局車
    輛事故鑑定委員會鑑定意見書、高雄市車輛行車事故鑑定覆
    議會覆議意見書、國軍高雄總醫院附設民眾診療服務處診斷
    證明書、臺灣高雄地方檢察署相驗屍體證明書、檢驗報告書
    等件在卷可稽，足認被告之自白與事實相符。
　㈡按汽車行駛時，駕駛人應注意車前狀況，並隨時採取必要之
    安全措施，道路交通安全規則第94條第3項定有明文。查被
    告考領有普通小型車駕照，有證號查詢汽車駕駛人資料1份
    存卷可查（見本院卷第15頁），自應注意上開行車規範，又
    如前述之現場客觀狀況，並無不能注意之情事，然被告竟疏
    未注意車前狀況，而撞擊到車道上檢查物品之被害人丁進福
    ，以致肇事，被告之駕駛行為應有過失甚明。又本件送高雄
    市政府交通局車輛行車事故鑑定委員會及高雄市政府交通局
    車輛行車事故鑑定覆議會鑑定，認為：「宋雲榮：未注意車
    前狀況，同為肇事原因」，有前揭鑑定意見書、覆議意見書
    在卷可考。至被害人亦疏於注意行人不得在道路上阻礙交通
    ，以致肇事，而違反道路交通安全規則第133條，對於本件
    車禍亦有過失，且高雄市政府交通局車輛行車事故鑑定委員
    會及高雄市政府交通局車輛行車事故鑑定覆議會，亦認為：
    「丁進福：行人站立快車道阻礙交通，同為肇事原因」，有
    前揭鑑定意見書及覆議意見書可參。然被害人對於本件車禍
    之發生雖與有過失，仍無法解免被告過失之責，併予敘明。
　㈢再者，被害人確因此次交通事故而傷重不治死亡，有國軍高
    雄總醫院附設民眾診療服務處診斷證明書、臺灣高雄地方檢
    察署相驗屍體證明書、檢驗報告書各1份在卷足憑，堪認被
    告之過失行為與被害人死亡之結果間，具有相當因果關係。
    綜上，本案事證已臻明確，被告之犯行堪以認定，應依法論
    科。
二、論罪科刑
  ㈠核被告所為，係犯刑法第276條之過失致人於死罪。被告於肇
    事後，親自報案並報明肇事人姓名，處理人員前往現場處理
    時在場，並當場承認為肇事人乙節，有高雄市政府警察局道
    路交通事故肇事人自首情形紀錄表附卷可憑（見警卷第51頁
    ），被告之行為合於自首要件，依刑法第62條前段之規定，
    減輕其刑。
  ㈡爰以行為人之責任為基礎，審酌被告因上開過失駕駛行為而
    肇致本案車禍事故，並造成被害人死亡之結果，其過失犯行
    所造成之損害係屬重大而無可回復，誠屬不該。惟念被告犯
    後坦承犯行，態度尚可，復於本院審理中與告訴人丁介明及
    被害人其餘家屬調解成立，並履行給付賠償金新臺幣180萬
    元，獲得告訴人之諒解，告訴人並具狀請求本院從輕量刑，
    此有本院調解案件簡要紀錄表、調解筆錄、刑事陳述狀在卷
    可參（見本院審交訴卷第51至55頁），足認被告犯行所生損
    害已稍有減輕；兼衡被告本案違反注意義務之情節、被害人
    與有過失之情狀，及被告於本院審理中自述之學經歷、職業
    、家庭生活狀況（事涉個人隱私不予揭露，見本院審交訴卷
    第87頁）、及如臺灣高等法院被告前案紀錄表所示之素行等
    一切具體情狀，量處如主文所示之刑，並依刑法第41條第1
    項前段諭知易科罰金之折算標準。
據上論斷，應依刑事訴訟法第273條之1第1項、第299條第1項前
段，判決如主文。
本案經檢察官簡弓皓提起公訴，檢察官范文欽到庭執行職務。
中　　華　　民　　國　　111 　年　　10　　月　　27　　日
                  刑事第五庭  法　官  李宜穎
以上正本證明與原本無異。
如不服本判決應於收受送達後20日內向本院提出上訴書狀，並應
敘述具體理由；如未敘述上訴理由者，應於上訴期間屆滿後20日
內向本院補提理由書（均須按他造當事人之人數附繕本）「切勿
逕送上級法院」。
中　　華　　民　　國　　111 　年　　10　　月　　27　　日
　　　　　　　　　　　　　　　書記官  黃挺豪　　　　　　　　　
附錄本判決論罪科刑法條：
刑法第276條
因過失致人於死者，處五年以下有期徒刑、拘役或五十萬元以下
罰金。